# 请教陈版，关于公司注销的账务处理问题

提问人：pinyintianzige 时间：2018-01-04 15:09:56
A公司为新三板挂牌企业，目前正在申报IPO B公司为A公司全资子公司，B公司已于 2017 年 12 月完成税务注销登记，目前正在办理工商注销手续。 B公司 2017 年 12 月 31 日资产负债表项目如下 货币资金 2,000,000.00 应付职工薪酬 500.00 应收账款 18,000,000.00 应交税费 -50,000.00 固定资产 1,500.00 股东权益 20,051,000.00 固定资产为电脑，拟直接做报废处理；应付职工薪酬为工会经费，无需支付；应交税费为以前年度多缴纳的所得税，税务已注销，无法收回；应收账款为应收母公司货款。 B公司未成立清算组，计划将货币资金转入母公司账户后注销。 请教陈版，对 2017 年 12 月 31 日B公司报表是否应对固定资产、应付职工薪酬、应交税费科目进行处理？处理的相关损益是否计入清算损益？应收母公司的货款应如何处理？谢谢陈版！

回答人：chenyiwei
1 、B公司自身报表中，应将确定无法收回的债权和无需支付的债务予以转销处理，调整清算损益。 2 、对于应收母公司的应收账款，子公司可以转入清算损益处理，母公司个别报表层面并入对该子公司进行处置的投资收益中。

提问人：cjzhangyong 时间：2018-01-05 08:51:57
公司不开展经营了，现要注销，会计处理适用财政部关于印发《企业破产清算有关会计处理规定》的通知—财会〔 2016 〕 23 号 规定吗？

回答人：chenyiwei
在一定程度上可以参照。

提问人：pinyintianzige 时间：2018-01-05 09:10:08
谢谢陈版！还想请教您，B公司尚未完成工商注销手续，预计于 2018 年 1 月完成，母公司投资收益应在 2017 年确认还是在完成工商注销后确认？

回答人：chenyiwei
如果实质上的资产变现、债务清偿、剩余财产分配均已完成，被清算企业预计不会再有其他交易发生，则可以确认在 2017 年度。